【裁判字號】    98,交聲,1203
【裁判日期】    981013
【裁判案由】    違反道路交通管理處罰條例聲明異議
【裁判全文】
臺灣桃園地方法院刑事交通事件裁定    98年度交聲字第1203號
原處分機關  交通部公路總局新竹區監理所桃園監理站
異  議  人
即受處分人  甲○○
上列異議人即受處分人因違反道路交通管理處罰條例案件，不服
交通部公路總局新竹區監理所桃園監理站中華民國98年5 月11日
桃監裁罰字第裁52-DB0000000號違反道路交通管理事件裁決書所
為之處分（原舉發案號：桃園縣政府警察局98年2 月24日桃警局
交字第DB0000000 號），聲明異議，本院裁定如下：
    主  文
異議駁回。
    理  由
一、原處分意旨略以：本件異議人即受處分人甲○○所有之車牌
    號碼號4670-KQ 號自用小客車，於民國98年2 月24日16時25
    分左右，停放在桃園縣大溪鎮○○路40號前，因駕駛人不在
    場，而由桃園縣政府警察局大溪分局員警以拍照之方式採證
    ，並以異議人有前揭違反道路交通管理處罰條例第56條第1
    項第5 款規定之行為掣單舉發，嗣將前開舉發通知單送達於
    受處分人，受處分人雖於舉發通知單所載應到案日期（即98
    年4 月12日）前向原處分機關提出申訴，經原處分機關請舉
    發單位調查結果，仍認異議人有前開違規行為，原處分機關
    乃依前揭道路交通管理處罰條例第56條第1 項第5 款及違反
    道路交通管理事件統一裁罰基準表之規定，裁處異議人罰鍰
    新臺幣900 元等語。
二、本件聲明異議意旨略以：異議人固不否認其所有之前開車輛
    有於上揭時間停放上開地點之情事，惟矢口否認有何違反道
    路交通管理處罰條例規定之行為，辯稱：何謂「顯有妨礙其
    他人、車通行處所停車？」云云。
三、按汽車停車時，顯有妨礙其他人、車通行處所，不得停車，
    又汽車駕駛人在顯有妨礙他車通行處所停車者，處600 元以
    上1,200 元以下罰鍰，道路交通安全規則第112 條第1 項第
    9 款、道路交通管理處罰條例第56條第1 項第5 款分別定有
    明文。次按汽車駕駛人有違規停車而駕駛人不在場之情形，
    當場不能掣單舉發者，經以科學儀器取得證據資料證明其行
    為違規，得對汽車所有人逕行舉發之，道路交通管理處罰條
    例第7 條之2 亦有明文。另依道路交通標誌標線號誌設置規
    則第183 條規定，路面邊線，用以指示路肩或路面外側邊緣
    之界線。其線型為白實線，線寬為15至20公分，整段設置。
四、經查：
  (一)異議人於98年2 月24日16時25分左右，確有將其所有之車牌
    號碼4670-KQ 號自用小客車停放在上開地點之行為，為異議
    人所不否認，且有桃警局交字第DB0000000 號舉發通知單1
    紙及採證照片1 幀在卷可參，異議人將其自用小客車停放在
    上開地點之事實堪以認定。
  (二)次按，白實線設於路側，作為車輛之停放線；又路面邊緣，
    用以指示路肩或路面外側邊緣之界線，其線型為白實線，道
    路交通標誌標線號誌設置規則第149 條第1 項第1 款第3 目
    及同規則第183 條定有明文，足見，白實線應為路面之邊緣
    線，而本案路面既係供車輛通行之道路，則停車當不得跨越
    白實線侵入車道，致妨礙交通之順暢。換言之，異議人應停
    放在白實線以外之路面，車身不得全部或一部侵入車道，而
    依據採證照片顯示，受處分人所有之自用小客車，已近二分
    之一的車身侵入車道中，顯足以妨害其他車輛之通行，在維
    護行車安全及交通順暢之前提下，異議人應於他處尋找更適
    當之地點停放車輛。故異議人雖以前開情詞置辯，尚難認其
    辯解可採。
五、綜上所述，異議人所有之上開車輛確有在前揭時、地違規停
    車之事實，從而原處分機關依前揭道路交通管理處罰條例第
    56條第1 項第5 款、違反道路交通管理事件統一裁罰基準表
    之規定裁處受處分人罰鍰900 元，核無違誤，本件異議人之
    異議為無理由，自應將其異議駁回。
六、據上論斷，應依道路交通管理處罰條例第87條第2 項、道路
    交通案件處理辦法第19條，裁定如主文。
中    華    民    國    98    年    10    月    13    日
                   交通法庭   法  官  張詠惠
以上正本證明與原本無異。
如不服本裁定，應於裁定送達後5 日內向本院提出抗告狀。
                              書記官  黃惠鈴
中    華    民    國    98    年    10    月    19    日


司法院資訊處製作；財團法人民間司法改革基金會備份。
